臺灣高等法院刑事裁定
109年度聲字第366號
聲  請  人  臺灣高等檢察署檢察官
受  刑  人  潘峯熠



上列聲請人因受刑人數罪併罰有二裁判以上，聲請定其應執行之
刑（聲請案號：臺灣高等檢察署109年度執聲字第71號），本院
裁定如下：
    主  文
潘峯熠犯如附表所示各罪所處之刑，應執行有期徒刑參年肆月。
    理  由
一、聲請意旨略以：受刑人潘峯熠（下稱受刑人）因犯搶奪等數
    罪，先後經判決確定如附表，應依刑法第50條第1項第1款、
    第2項、第53條、第51條第5款規定，定其應執行之刑，爰依
    刑事訴訟法第477條第1項聲請裁定等語。
二、按裁判確定前犯數罪者，併合處罰之；數罪併罰有二裁判以
    上者，依第51條之規定，定其應執行之刑；宣告多數有期徒
    刑者，於各刑中之最長期以上，各刑合併之刑期以下，定其
    刑期，但不得逾30年，刑法第50條第1項前段、第53條及第5
    1條第5款分別定有明文。
三、經查：受刑人於附表所示時間犯如附表各編號所示之罪，分
    別經本院判處如附表各編號所示之刑，均經確定在案，而附
    表編號2至7所示之罪，犯罪時間均在附表編號1所示之罪判
    決確定前所犯，且本件聲請定應執行刑之犯罪事實最後判決
    法院為本院等情，有相關刑事判決書及本院被告前案紀錄表
    附卷可稽，是上開犯罪乃於裁判確定前所犯之數罪。又附表
    編號1至4所示之罪刑，屬得易科罰金，編號5至7所示之罪刑
    ，則為不得易科罰金，受刑人已依刑法第50條第2項規定請
    求檢察官為本件聲請，有受刑人提出之聲請狀可按，檢察官
    向本院聲請定其應執行之刑，經核尚無不合，應予准許。
四、爰審酌受刑人所犯如附表編號1至4所示之罪為竊盜罪，編號
    5至7為搶奪罪，皆屬侵害他人財產法益之犯罪，且於短期內
    所犯，但竊盜與搶奪之行為態樣、危害程度有別，是斟酌受
    刑人所犯上開各罪責任非難重複程度及對全體犯罪為整體之
    非難評價，暨前述各罪定應執行刑之外部界限（即各宣告刑
    中刑期最長之有期徒刑10月以上，各刑合併之刑期有期徒刑
    4年1月以下）及不利益變更禁止（編號1至4所示之罪曾經定
    應執行有期徒刑1年6月，編號5至7之罪曾經定曾經定應執行
    有期徒刑2年2月，總和為有期徒刑3年8月）之內部界限，定
    其應執行之刑如主文所示。至於受刑人所犯附表編號1至4所
    示之罪原本雖均得易科罰金，因與附表編號5至7所示不得易
    科之罪併合處罰結果而不得易科罰金時，原可易科部分所處
    之刑，自毋庸為易科罰金折算標準之記載（司法院大法官釋
    字第144號解釋要旨參照），附此敘明。
據上論斷，應依刑事訴訟法第477 條第1 項，刑法第50條第1 項
但書、第2 項、第53條、第51條第5 款，裁定如主文。
中　　華　　民　　國　　109 　年　　1 　　月　　30　　日
                  刑事第六庭  審判長法  官  劉方慈  
                                    法  官  朱嘉川
                                    法  官  許曉微
以上正本證明與原本無異。
如不服本裁定，應於收受送達後五日內向本院提出抗告狀。
                                    書記官  徐仁豐
中　　華　　民　　國　　109 　年　　1 　　月　　30　　日
附表
   編號                1                  2                  3             罪名      竊盜 竊盜 竊盜   宣告刑     有期徒刑5月，如易科罰金，以新台幣一千元折算一日 有期徒刑5月，如易科罰金，以新台幣一千元折算一日 有期徒刑5月，如易科罰金，以新台幣一千元折算一日 犯罪日期       107年9月1日 107年9月1日        107年9月2日        偵查（自訴）機關年度及案號            臺灣士林地方檢察署107年度偵字第13850、14886號  臺灣士林地方檢察署107年度偵字第13850、14886號  臺灣士林地方檢察署107年度偵字第13850、14886號  最後事實審       法  院  臺灣高等法院      臺灣高等法院      臺灣高等法院       案  號                108年度原上訴字第6號 108年度原上訴字第6號 108年度原上訴字第6號  判決日期 108年3月20日      108年3月20日      108年3月20日      確定判決       法  院  臺灣高等法院 臺灣高等法院 臺灣高等法院  案  號          108年度原上訴字第6號  108年度原上訴字第6號  108年度原上訴字第6號  確定日期 108年3月20日      108年3月20日      108年3月20日      備註  1、編號1至4即檢察官定應執行刑案件一覽表之編號3。 2、編號1至4曾經定應執行刑1年6月。   

   編號               4                  5                  6             罪名     竊盜 搶奪 搶奪 犯罪日期       107年9月3日          107年9月2日          107年9月4日          宣告刑  有期徒刑5月，如易科罰金，以新台幣一千元折算一日 有期徒刑10月 有期徒刑9月 偵查（自訴）機關年度及案號            臺灣士林地方檢察署107年度偵字第13850、14886號       臺灣士林地方檢察署107年度偵字第13850、14886號  臺灣士林地方檢察署107年度偵字第13850、14886號  最後事實審       法  院  臺灣高等法院      臺灣高等法院      臺灣高等法院       案  號          108年度原上訴字第6號 108年度原上訴字第6號                  108年度原上訴字第6號                   判決日期 108年3月20日      108年3月20日      108年3月20日      確定判決       法  院  臺灣高等法院 最高法院      最高法院       案  號          108年度原上訴字第6號 108年度台上字第1777號  108年度台上字第1777號   確定日期 108年3月20日      108年6月13日      108年6月13日      備       註                                                         1、編號5、7即檢察官定應執行刑案件一覽表之編號1 2、編號6即檢察官定應執行刑案件一覽表之編號2 3、編號5至7曾經定應執行刑有期徒刑2年2月  

   編號                 7          （以下空白）     罪名      搶奪     宣告刑       有期徒刑10月   犯罪日期       107年9月4日   偵查（自訴）機關年度及案號                臺灣士林地方檢察署107年度偵字第13850、14886號    最後事實審       法  院  臺灣高等法院         案  號                108年度原上訴字第6號      判決日期 108年3月20日        確定判決       法  院  最高法院             案  號         108年度台上字第1777號                   確定日期 108年6月13日        備       註